【裁判字號】    99,上訴,405
【裁判日期】    990824
【裁判案由】    毒品危害防制條例
【裁判全文】
臺灣高等法院臺南分院刑事判決         99年度上訴字第405號
上  訴  人
即  被  告  甲○○
選任辯護人  黃逸柔  律師(扶助律師)
上列上訴人即被告因毒品危害防制條例案件，不服臺灣雲林地方
法院99年度訴字第3號中華民國99年3月12日第一審判決（起訴案
號：臺灣雲林地方法院檢察署98年度偵字第3576號），提起上訴
，本院判決如下：
    主  文
原判決關於甲○○販賣第一、二級毒品予楊宗霖及其定應執行刑
部分均撤銷。
甲○○販賣第一級毒品，累犯，處有期徒刑拾陸年。未扣案販賣
第一級毒品所得新臺幣陸萬元、販賣第二級毒品所得新臺幣貳萬
柒仟元，應予沒收，如全部或一部不能沒收時，以其財產抵償之
；未扣案行動電話壹支（含門號0000000000號之SIM卡壹片）沒
收，如全部或一部不能沒收時，追徵其價額。
其他上訴(即甲○○販賣第一級毒品予賴俊宏部分)駁回。
前開第二項所處之刑與上訴駁回部分所處之刑，應執行有期徒刑
拾陸年陸月。未扣案販賣毒品所得共新臺幣玖萬貳仟元應予沒收
，如全部或一部不能沒收時，以其財產抵償之；未扣案行動電話
壹支（含門號0000000000號之SIM卡壹片）沒收，如全部或一部
不能沒收時，追徵其價額。
    事  實
一、前科情形:
(一)甲○○前因毒品危害防制條例案件，經本院以89年度訴字第
    71號、90年訴緝字第8號，分別判處應執行有期徒刑1年2月
    、1年確定，於民國92年7月29日假釋出監付保護管束，迄93
    年1月8日假釋期滿未經撤銷，以已執行完畢論。
(二)嗣因違反槍砲彈藥刀械管制條例、毒品危害防制條例等案件
    ，經本院以93年訴字第301號分別判處有期徒刑8月、4年，
    其中槍砲案件部分未上訴於94年3月17日確定，另毒品案件
    部分上訴，經臺灣高等法院臺南分院於94年5月30日以94年
    上訴字第383號撤銷改判處有期徒刑4年6月確定；復因違反
    毒品危害防制條例案件，經臺灣臺南地方法院以94年訴字第
    104號判處有期徒刑1年6月，後經上訴臺灣高等法院臺南分
    院以95年上訴字第104號駁回上訴確定，上開案件經合併定
    應執行刑為有期徒刑5年6月，嗣因部分經減刑，改定應執行
    有期徒刑5年2月，於97年4月29日因縮短刑期假釋出監，嗣
    因撤銷假釋，目前尚在執行殘刑中。
二、詎甲○○猶不知悔改，明知海洛因、甲基安非他命係毒品危
    害防制條例第2條第2項第1款、第2款所列管之第一級、第二
    級毒品，不得持有、販賣，竟基於販賣第一級毒品海洛因及
    第二級毒品甲基安非他命(被告及證人將之通稱為安非他命)
    以營利之犯意，持用0000000000號門號作為聯絡工具，分別
    為下列販賣海洛因及甲基安非他命之行為：
(一)於98年1月8日(起訴書載為7、8日)，楊宗霖持用門號000000
    0000號行動電話與甲○○持用之門號0000000000號行動電話
    聯絡，表示欲以海洛因每包1錢2萬元、甲基安非他命每包1
    錢9千元之價格，購買海洛因3包3錢(6萬元)及甲基安非他命
    3包3錢(2萬7千元)，合計金額8萬7千元，甲○○應允後，雙
    方於98年1月8日22時許，約在臺中市某汽車旅館外交易，甲
    ○○將海洛因、甲基安非他命各三包販賣予楊宗霖，楊宗霖
    交付甲○○現金8萬7千元。嗣於98年1月10日凌晨1時50分許
    ，楊宗霖在彰化縣二水鄉○○路、修仁路口處為警查獲，扣
    得第一級毒品海洛因4包（粉塊狀3包，合計淨重6.64公克；
    碎塊狀1包，淨重1.72公克）、第二級毒品甲基安非他命3包
    （驗餘淨重共計11.2140公克）等物，始循線查悉上情。
(二)於98年1月22日凌晨3時28分許，賴俊宏先持0000000000號行
    動電話，傳送「還你5000元」之簡訊內容至甲○○持用之00
    00000000號行動電話，表示欲購買海洛因5千元，再於同日
    凌晨3時45分許，持上開0000000000號電話與甲○○之00000
    00000號電話確認上開交易海洛因之情事，並約在臺中市「
    阿欽稀飯」旁交易，隨後在「阿欽稀飯」旁，由甲○○將海
    洛因1包販賣予賴俊宏，賴俊宏交付甲○○現金5千元。惟賴
    俊宏返家後發現甲○○上開所交付毒品海洛因之數量不足，
    因而於98年1月23日23時35分許，再度以上開行動電話撥打
    甲○○之0000000000號電話，要求補足不足之份量，隨後在
    臺中市○○○道路旁，由甲○○前往交付前一天不足部分之
    海洛因予賴俊宏。嗣因對甲○○所持用上開行動電話實施通
    訊監察，而查悉上情。
三、案經彰化縣警察局田中分局報告臺灣雲林地方法院檢察署檢
    察官偵查起訴。
    理  由
壹、關於證據能力部分：
一、按被告以外之人於審判外之言詞或書面陳述，除法律有規定
    者外，不得作為證據，刑事訴訟法第159條第1項定有明文。
    惟被告以外之人於偵查中向檢察官所為之陳述，除顯有不可
    信之情況者外，得為證據；被告以外之人於審判外之陳述，
    雖不符刑事訴訟法第159條之1至第159條之4規定得為證據之
    情形，而經當事人於審判程序同意作為證據，法院審酌該言
    詞陳述或書面陳述作成時之情況，認為適當者，亦得為證據
    ，刑事訴訟法第159條之1第2項及第159條之5第1項分別定有
    明文。查證人楊宗霖、賴俊宏於偵查中之證述、彰化縣警察
    局田中分局98年1月10日搜索扣押筆錄、扣押物品目錄表、
    自願受搜索書、行動電話門號0000000000號之使用人基本資
    料、雙向通聯紀錄及基地臺位置、臺灣彰化地方法院98年聲
    監字第000030號通訊監察書及電話附表、行動電話00000000
    00號之通訊監察譯文各1份，雖均屬被告甲○○以外之人於
    審判外之言詞或書面陳述，然被告與檢察官均同意作為證據
    使用，復經本院審酌該言詞或書面陳述作成時之情況，亦無
    不當或有何顯不可信之情形，依上開規定，應認具有證據能
    力，得作為本件證據使用。
二、次按刑事訴訟法第208條第1項前段規定「法院或檢察官得囑
    託醫院、學校或其他相當之機關、團體為鑑定，並準用第20
    3條至第206條之1之規定」，而同法第206條第1項規定「鑑
    定之經過及其結果，應命鑑定人以言詞或書面報告」。從而
    ，憲兵司令部刑事鑑識中心98年9月8日憲直刑鑑字第098000
    1552號鑑定書、法務部調查局濫用藥物實驗室98年2月18日
    調科壹字第09823004580號鑑定書各1份，係司法警察等偵查
    輔助人員於案件未移送檢察官偵查前之調查犯罪階段，先行
    將查扣之毒品等證物，送請檢察機關概括選任之專責鑑定機
    關實施鑑定，基於檢察一體原則，該鑑定機關亦應視同受承
    辦檢察官所選任或囑託而執行鑑定業務，其等出具之書面鑑
    定報告乃現行刑事訴訟法第206條、第208條所定之鑑定人書
    面報告，符合同法第159條第1項所定得作為證據之「法律有
    規定」之例外情形，應有證據能力，得為證據使用。
貳、關於被告甲○○同時販賣第一、二級毒品予楊宗霖(即撤銷
    改判部分)：
一、訊據被告於本院就事實二(一)所示同時販賣第一、二級毒品
    予楊宗霖之犯行，均供認不諱(見本院卷第81、90頁反面、1
    04頁反面)，並經證人楊宗霖於警詢、偵訊及原審指證明確(
    見偵字5434號卷第7-13頁、第71頁反面至第73頁，偵字3576
    號卷第15-16頁、44-47頁，原審卷第59-65頁），復有行動
    電話門號0000000000號之使用人基本資料、雙向通聯紀錄(
    偵字5434號卷第60-70頁)、彰化縣警察局田中分局98年1月1
    0日搜索扣押筆錄、扣押物品目錄表、自願受搜索書各1份（
    見偵字5434號卷第16-19頁反面)在卷，及楊宗霖於前開時地
    為警查獲所扣之第一級毒品海洛因（粉塊狀3包，合計淨重
    6.64公克；碎塊狀1包，淨重1.72公克）及第二級毒品甲基
    安非他命（驗餘淨重共計11.2140公克）等物扣案可稽。又
    楊宗霖為警查扣之毒品，經分別送憲兵司令部刑事鑑識中心
    、法務部調查局鑑定，檢驗結果，分別含有第一級毒品海洛
    因、第二級毒品甲基安非他命成分，亦有憲兵司令部刑事鑑
    識中心98年9月8日憲直刑鑑字第0980001552號鑑定書、法務
    部調查局濫用藥物實驗室98年2月18日調科壹字第098230045
    80號鑑定書各1份（偵字3576號卷第85、86頁）在卷可稽。
二、雖被告於警詢、偵訊及原審否認前開犯行，且證人楊宗霖於
    偵審證述內容，就販賣毒品之數量、金額等節略有出入。然
    按證人之陳述有部分前後不符，或相互間有所歧異時，究竟
    何者與事實相符為可採信，法院仍應調查其他證據，詳加勾
    稽斟酌，非謂一有不符或矛盾，即應認其證詞全部均不可採
    信(最高法院93年度臺上字第3720號、94年度臺上字第15號
    判決意旨參照)。經查:
(一)被告於原審已坦承認識楊宗霖及門號0000000000號行動電話
    為其所持用之事實。而被告所持用之前開行動電話，於98年
    1月8日確有與證人楊宗霖所持用之0000000000號行動電話通
    話之事實，亦有前開通聯紀錄在卷可佐。
(二)證人楊宗霖迭於警詢、偵訊及原審均一再證稱有以前開電話
    向被告購買毒品之事實如下:
 1、證人楊宗霖於警詢證述:「我遭查獲的海洛因4包（合計毛重
    9.6公克）、安非他命4包（合計毛重12.7公克），都是是我
    要自己使用及販賣用的，是向綽號阿和購買取得的。我購買
    海洛因、安非他命的價格：海洛因每1錢約3.75公克算新台
    幣2萬元、安非他命每1錢約3.75公克算新台幣1萬元。綽號
    「阿和」詳細姓名資料我不知道，他是住台中市，連絡電話
    是0000000000。最近一次是在98年1月9日晚上20時許在台中
    市○○○○道下跟阿和買的。現警方提供綽號【阿和】之男
    子相片供我指認，經警方查證綽號【阿和】之男子為甲○○
    」等語(見偵字第5434號卷第8-13頁)。
 2、證人楊宗霖於偵訊證述：「我在警局詢問與偵查中所供販賣
    毒品給我的綽號阿和男子就是甲○○。總共向甲○○購買過
    2次海洛因及安非他命，第二次是在今年1月9日晚上10點。
    這次購買地點在台中市南屯區某汽車旅館外面」、「其有時
    稱呼甲○○『阿和』（臺語），有時叫『阿順』（台語），
    98年1月間，約被查獲前1、2天晚上，有向甲○○購買毒品
    ，是以其朋友乙○○申請交付其使用之0000000000號行動電
    話，撥打乙○○申請由其交付甲○○使用0000000000號聯繫
    ，在臺中市南屯區汽車旅館交易，該次是向甲○○購買安非
    他命及海洛因各2、3包，海洛因1包1錢重，約1萬多元，安
    非他命也是1包1錢重，約幾千元，所購得的毒品都是供己施
    用」等語（見偵字5434號卷第72頁、偵字3576號卷第15、4
    5、46頁）。
 3、證人楊宗霖於99年2月26日原審審理時證稱：「97年10月開
    始向綽號「阿和」之被告甲○○購買海洛因及甲基安非他命
    ，都是打電話聯絡。於98年1月10日凌晨1時50分為警查獲前
    1、2天的晚間，以1錢2萬元之價格購買海洛因3錢，而以1錢
    9千元之價格購買甲基安非他命3錢，是被告前往臺中市某家
    汽車旅館處交付。而當時為方便聯絡被告，其有先交付乙○
    ○所申請之行動電話給被告使用」等語（見原審卷第60頁反
    面至第65頁）。
 4、衡諸證人楊宗霖本身有施用第一級、第二級毒品之前科紀錄
    ，此有臺灣高等法院被告前案紀錄表1份（原審卷第45頁）
    在卷可憑，可知證人楊宗霖確有施用毒品海洛因、甲基安非
    他命之習慣。而販賣第一級、第二級毒品為法定本刑無期徒
    刑、七年以上有期徒刑以上之重罪，證人楊宗霖既為毒品之
    施用者，且因販賣第一級、第二級毒品罪遭到起訴，有臺灣
    彰化地方法院檢察署檢察官98年度偵字第574、3264、5233
    號起訴書可參(見偵字3576號卷第87-89頁），對此應知之甚
    詳，是按證人楊宗霖與被告相互熟識，並無怨懟仇隙，衡情
    當無故意設詞誣陷被告致罹此重罪。參以證人楊宗霖於98年
    1月8日確有以上開0000000000號行動電話，撥打甲○○使用
    0000000000號行動電話聯繫；且於同日晚間19時、22時許，
    楊宗霖之基地臺位置均在臺中市南屯區附近等情，足見楊宗
    霖所述於被查獲前1、2天，與被告在臺中市某汽車旅館交易
    毒品之情非虛。況證人楊宗霖確實購得上開毒品之後不久之
    98年1月10日凌晨，在彰化縣二水鄉○○路、修仁路口處為
    警查獲，當場扣得第一級毒品海洛因4包、第二級毒品甲基
    安非他命4包等物。故認證人楊宗霖證述有於前開時地向被
    告購買毒品之情，應堪採信。
(三)雖證人楊宗霖於警詢、偵審就其向被告購買毒品海洛因、甲
    基安非他命之時間、地點、數量及價格等節，前後證述略有
    出入，惟究其原因或因時隔日久囿於記憶，以致所供內容有
    所出入。且證人楊宗霖於警詢、偵審證述中，就其確有於查
    獲前1、2天晚間，在臺中市某汽車旅館處，同時向被告購買
    毒品海洛因、甲基安非他命之情，並無二致。至於交易毒品
    之時間、地點、數量、金額等節，則認定如下:
 1、關於證人楊宗霖向被告購買毒品之時間部分:
    證人楊宗霖於警詢乃證稱:其自97年7、8月間起，開始向被
    告購買毒品，最後一次是在【98年1月9日20時】」等語(詳
    見偵字5434號卷第10頁反面)；於98年6月29日偵訊原證稱:
    其自97年10月起向被告買過二次毒品，第二次是在【98年1
    月9日晚上10點】等語(詳見偵字第5434號卷第72頁反面)；
    嗣於98年9月23日偵訊中，經檢察官質諸其於98年1月9日並
    無與被告之通聯記錄後改稱:正確日期忘了，只記得是在這
    一、二天，【應該是98年1月8日】吧等語(見偵字3576號卷
    第45頁)；復於原審證稱:第二次在98年1月間，大概是在警
    詢供稱之【98年1月9日晚上8時】，因為為警察查獲後隔了
    一個晚上才訊問，所以時間沒有記得很清楚等語(見原審卷
    第62頁)。綜觀證人楊宗霖前開證述可知，其應係於為警查
    獲前1、2日間，即98年1月8日或9日之晚間，向被告購買一
    次毒品海洛因及甲基安非他命無訛；復對照被告所持用之00
    00000000號行動電話，與證人楊宗霖所持用之0000000000號
    行動電話，於98年1月8日晚間確有通話情形，且依前開通聯
    記錄顯示，當日晚間19時、22時許，楊宗霖行動電話通話基
    地臺位置均在臺中市南屯區附近；而彼二人於同年月9日並
    無通話記錄等情(見偵字5434號卷第70頁)，足認證人楊宗霖
    應係於98年1月8日晚間，與被告交易前開毒品為是。至證人
    楊宗霖另證稱在此之前另有向被告購買毒品部分，因尚乏其
    他佐證，且未經檢察官起訴，故不予論究，附此敘明。
 2、關於該次交易毒品之地點部分:
    證人楊宗霖雖曾於警詢雖證稱係在【台中市○○○○道下】
    ；然其嗣於偵訊、原審即均證稱:該次購買地點係在【台中
    市某汽車旅館】外，被告對原審認定該次毒品交易地點在台
    中市某汽車旅館前之事實，復不爭執。自應以證人楊宗霖於
    偵審之證述及被告於本院供認之地點，即【台中市某汽車旅
    館】外，認係被告該日販賣毒品予楊宗霖之地點。
 3、關於該次交易毒品之數量部分:
    被告雖為警查扣毒品海洛因及甲基安非他命各4包，然依證
    人楊宗霖於警詢證稱:每次約向被告購買1至2錢海洛因及安
    非他命等語(詳見偵字5434號卷第8-13頁)；於偵訊則證稱:
    每次向被告購買海洛因及安非他命各2、3包，每包各約1錢
    重等語(詳見偵字第3576號卷第15-16頁)；嗣於原審證稱:其
    向被告購買毒品每次海洛因及安非他命各3錢等語(見原審卷
    第62-63頁)。可知，證人楊宗霖一次向被告購買之毒品數量
    不超過海洛因及甲基安非他命各3包(各3錢)。參以證人楊宗
    霖於原審另證稱:98年1月向被告購買海洛因、安非他命各3
    包，98年1月10日被警查獲的毒品，有包括我之前用剩的部
    分，第一次用剩的海洛因及安非他命我都用袋子各包裝一袋
    等語(見原審卷第63頁反面)；及證人楊宗霖於98年1月10日
    為警查扣之毒品海洛因4包，其中3包為粉塊狀、一包為碎塊
    狀，形體顯然有別，應係分次購買；以及被告對於原審認定
    其於前開時地販賣予楊宗霖之毒品為海洛因、甲基安非他命
    各3包之情，並不爭執等情，足證扣案之海洛因及甲基安非
    他命中，僅有其中海洛因及甲基安非他命各3包(各3錢)係被
    告於98年1月8日所販予楊宗霖者。故認被告於98年1月8日販
    賣予證人楊宗霖之毒品數量，應係海洛因及甲基安非他命各
    3包(各3錢)。
 4、關於該次交易毒品之金額部分:
    證人楊宗霖於警詢乃證稱:海洛因1錢2萬元、安非他命1錢1
    萬元等語(詳見偵字5434號卷第8-13頁)；於偵訊則證稱:海
    洛因1包1錢約1萬多元、安非他命1包1錢約幾千元等語(詳見
    偵字第3576號卷第15-16頁)；嗣於原審證稱:其向被告購買
    毒品每次海洛因及安非他命各3錢，海洛因1錢2萬元、安非
    他命1錢9千元等語(見原審卷第62-63頁)。按證人楊宗霖於
    原審，乃係於公開法庭，經辯護人、檢察官交互詰問而為證
    述。且其原審證述中，就海洛因部分，與警詢所證一致，均
    為每錢2萬元；就甲基安非他命部分，與其於偵訊證述數千
    元之情亦屬相符，且與警詢所證1萬元甚為接近。參以被告
    對於原審認定其該次販賣之價格為海洛因每錢2萬元、甲基
    安非他命每錢9千元之情，均不爭執。故認證人楊宗霖該次
    向被告購買毒品之金額，應為海洛因每錢2萬元、甲基安非
    他命每錢9千元，亦堪認定。
(四)至被告於原審雖辯稱：其係98年1月10幾日左右，才向綽號
    「阿保」之人購買上開0000000000號行動電話使用，該電話
    先前與楊宗霖之通話，與其無關云云。然據證人楊宗霖於偵
    訊及原審審理時證稱：上開0000000000號電話係乙○○申請
    ，由其交付予被告，作為聯絡販賣毒品使用等語（偵字3576
    號卷第15頁-16頁、第45頁，原審卷第64頁正反面），衡情
    ，前開電話若非由證人楊宗霖交付被告，其如何正確得知上
    開行動電話申登人為乙○○？又被告於原審就其自98年1月
    中後即持有上開行動電話等情，並不否認，惟於偵訊辯稱其
    不認識乙○○等語（偵字3576號卷第15、55頁），然上開00
    00000000號行動電話申登人確實為乙○○，有前開電話之使
    用人基本資料在卷可參(見原審卷第84頁)，足見被告於原審
    辯稱向「阿保」直接購得一節，已非實在，自應以證人楊宗
    霖所述，由其交付被告使用等情，較為可採。準此，證人楊
    宗霖將上開0000000000號行動電話交付被告後，於98年1月8
    日通話聯繫購買毒品之對象，應係被告無疑。況被告於本院
    已坦認前開犯行，益證認被告於警詢、偵訊及原審否認犯行
    所辯，僅係臨訟卸責之詞，並不足採。
三、按販賣毒品之所謂販賣行為，係行為人基於營利之目的，而
    販入或賣出毒品而言。販賣毒品者，其主觀上須有營利之意
    圖，且客觀上有販賣之行為，即足構成，至於實際上是否已
    經獲利，則非所問。另毒品危害防制條例所稱之「販賣」，
    係指有償之讓與行為，包括以「金錢買賣」或「以物易物」
    （即互易）等態樣在內；祇要行為人在主觀上有藉以營利之
    意圖，而在客觀上有以毒品換取金錢或其他財物之行為，即
    足當之；至於買賣毒品之金額或所換得財物之實際價值如何
    ，以及行為人是否因而獲取價差或利潤，均不影響販賣毒品
    罪之成立(最高法院93年度台上字第1651號、99年度台上字
    第1588號判決要旨參照)。又販賣海洛因係違法行為，非可
    公然為之，且有其獨特之販售通路及管道，復無公定價格，
    容易增減分裝之份量，亦常加入非毒品成分以稀釋純度，而
    每次買賣之價量，可能隨時依雙方關係深淺、資力、需求量
    及對行情之認知、來源是否充裕、查緝鬆嚴、購買者被查獲
    時供述購買對象之可能風險評估等，而異其標準，非可一概
    而論。是本件被告既有販賣前開毒品予證人楊宗霖之事實，
    殊不論其有無從中賺取價差利潤，揆諸前開判決意旨說明，
    其主觀上有營利之意圖，應可認定。綜上所述，被告有於前
    開時地，意圖營利，以前開價格，同時販賣第一級毒品海洛
    因及第二級毒品甲基安非他命各3包(3錢)予楊宗霖之事證，
    已甚明確，其此部分犯行，堪以認定。
四、新舊法比較：
(一)被告行為後，毒品危害防制條例亦於98年5月20日修正公佈
    ，又因本次修法並未明定法律生效施行日期，致關於本次修
    正毒品危害防制條例條文應自何時起生效施行發生爭議。雖
    毒品危害防制條例第36條明定「本條例自公布後6個月施行
    」，惟毒品危害防制條例第36條係於92年7月9日修正時所制
    定，其立法理由謂：「依本條例新修正之規定，法務部需會
    同衛生署成立審議委員會每3個月定期檢討調整毒品之分級
    及品項，而本次新增第四級毒品，有需要在新法施行前先經
    該審議會檢討後再調整公佈，且依修正條文亦有必要再訂定
    相關子法及修正相關法規，以配合本條例之施行，故亦有需
    要預留適當緩衝期，以利訂頒相關子法及相關法規之配合修
    正」，是上開毒品危害防制條例第36條所稱「自公布後6個
    月施行」之法律，即應專指92年7月9日該次全面修正毒品危
    害防制條例之條文，而該條於毒品危害防制條例本次修正時
    並未再做修訂或變更，於立法理由亦未說明本次修正條文係
    依該條例第36條規定，於修正後6個月始生效之要旨，故應
    認本次毒品危害防制條例之修正並未訂定生效日期。
(二)中央法規標準法第13條規定：「法規明定自公布日或發布
    日施行者，自公布或發布之日起算至第3日起發生效力」，
    而於法規未明示自公布日或發布日施行之情形，應僅能解為
    立法機關者之意思為該法規從公布日立刻生效，否則立法者
    當會另定其他生效日期，從而，本院認為毒品危害防制條例
    98年5月20日修正公布之條文，當適用中央法規標準法第13
    條規定，認為應自公布日起算第3日生效，該條例係自98年5
    月20日修正公布，則生效施行日即應為同年月22日，本院判
    決於該條例施行後，於適用相關修正條文時，自有新舊法律
    比較適用之問題。
(三)修正前毒品危害防制條例第4條第1項、第2項規定：製造、
    運輸、販賣第一級毒品者，處死刑或無期徒刑；處無期徒刑
    者，得併科新臺幣1千萬元以下罰金；製造、運輸、販賣第
    二級毒品者，處無期徒刑或7年以上有期徒刑，得併科新臺
    幣7百萬元以下罰金。而依修正後同條項之規定，就第一級
    毒品併科罰金刑部分提高為新臺幣2千萬元；就第二級毒品
    併科罰金刑部分提高為新臺幣1千萬元。是經比較新舊法律
    適用之結果，自以修正前即行為時之毒品危害防制條例對被
    告較為有利。
五、論罪科刑：
(一)海洛因及甲基安非他命分屬毒品危害防制條例第2條第2項第
    1款、同條項第2款所列之第一級、第二級毒品。核被告就事
    實欄二(一)所為同時販賣海洛因及甲基安非他命予楊宗霖部
    分，係犯修正前毒品危害防制條例第4條第1項販賣第一級毒
    品罪及同條例第4條第2項販賣第二級毒品罪。被告持有海洛
    因、甲基安非他命之低度行為，分別為販賣之高度行為所吸
    收，均不另論罪。被告同時販賣第一級毒品海洛因與第二級
    毒品甲基安非他命，係以一行為觸犯數罪名，為想像競合犯
    ，應從一重之毒品危害防制條例第4條第1項販賣第一級毒品
    罪論處。
(二)被告有如事實欄所記載之前科紀錄，此有臺灣高等法院被告
    前案紀錄表1份附卷足憑，被告於受有期徒刑之執行完畢五
    年內，故意再犯如事實二(一)所示有期徒刑以上之罪，為累
    犯，應就此部分犯行，依刑法第47條第1項，除法定刑死刑
    、無期徒刑以外部分，加重其刑（按販賣第一級毒品罪之法
    定刑中死刑、無期徒刑部分，依刑法第64條第1項、第65條
    第1項之規定，均不得加重）。
(三)按毒品危害防制條例第4條第1項販賣第一級毒品罪，法定刑
    為「死刑」或「無期徒刑」，刑度甚重。若不分犯罪情節輕
    重，概處以上開刑責，難免輕重失衡，倘有情輕法重情形，
    於裁判時自得適用刑法第59條酌量減輕其刑，以避免過嚴之
    刑罰，此參之司法院大法官釋字第263號解釋文自明。亦即
    ，法院為避免刑罰過於嚴苛，於情輕法重之情況下，應合目
    的性裁量而有適用刑法第59條酌量減輕被告刑度之義務。又
    適用刑法第59條酌量減輕其刑時，並不排除同法第57條所列
    舉10款事由之審酌，此有最高法院70年度第6次刑事庭會議
    決議參照。本院考量被告販賣海洛因、安非他命予他人施用
    ，固戕害他人之身心，然其本身亦有施用毒品之習慣，鋌而
    走險步上販毒一途。又被告販賣毒品此次販毒所得總額為87
    000元，顯係販毒之中、小盤，較之一般大盤毒梟販賣數量
    眾多，動輒數百萬、千萬元之暴利所生危害情形顯有不同，
    其犯罪情節尚非最大惡極，縱處以法定最輕本刑無期徒刑，
    仍不免過苛，且無從與前開毒梟之惡行有所區隔。是依其犯
    罪情狀，在客觀上有情輕法重之虞，爰依刑法第59條規定，
    就被告所犯販賣第一級毒品罪部分，依法輕減其刑，並就事
    實欄(二)一所示犯行部分，依法先加後減其刑（按販賣第一
    級毒品罪之法定刑中死刑、無期徒刑部分，依法不得加重，
    只減輕其刑）。
六、原審認被告此部分犯行罪證明確，因予論罪科刑，固非無見
    。惟本件公訴意旨乃起訴被告販賣98年1月7、8日，販賣第
    一級毒品海洛因及第二級毒品甲基安非他命各4包(4錢)、總
    計金額12萬元予楊宗霖。原審認被告僅販賣毒品海洛因及甲
    基安非他命各4包、總計金額8萬2千元予楊宗霖，然就其餘
    被訴與前開論罪事實有一罪關係之販賣毒品海洛因及甲基安
    非他命各1包部分，未為不另為無罪諭知，自有未洽。被告
    上訴否認犯行，雖無理由。然原審判決既有前開可議之處，
    自應由本院就此部分及其定應執行刑均撤銷改判，以期適法
    。
七、爰審酌被告有事實欄所載之前科紀錄，素行未佳，此有臺灣
    高等法院被告前案紀錄表各1份在卷可憑，被告本身亦有施
    用毒品習慣，其應知毒品對人身心戕害之嚴重性，卻不思努
    力工作賺取財物，入監服刑前並無工作，而藉流毒他人牟取
    利益，惟犯後於本院已坦承犯行，並參酌其販賣毒品之次數
    及金額等一切情狀，量處如主文第二項所示之刑。
八、沒收部分：
    按犯第4條至第9條之罪者，其供犯罪所用或因犯罪所得之財
    物，均沒收之，如全部或一部不能沒收時，追徵其價額或以
    其財產抵償之，毒品危害防制條例第19條第1項定有明文。
    經查:
(一)被告販賣海洛因與甲基安非他命予楊宗霖，販賣第一級毒品
    海洛因所得為6萬元（1包1錢2萬元，3包3錢合計6萬元）；
    販賣第二級毒品甲基安非他命所得為2萬7千元（1包1 錢9千
    元，3包3錢合計2萬7千元），總計金額8萬7千元，應依據上
    開規定，從於被告此部分犯行沒收，如全部或一部不能沒收
    時，以其財產抵償之。
(二)未扣案之0000000000號行動電話（內含門號SIM卡1張），係
    乙○○申請後交付楊宗霖轉交被告甲○○使用，業據楊宗霖
    上開證述明確，及0000000000號申登人查詢資料1份可為佐
    證（見原審卷第84頁）。而楊宗霖能將上開行動電話自由處
    分，顯然乙○○原本申請目的即欲交給楊宗霖使用，楊宗霖
    再將之轉而交付予被告甲○○，供被告販賣海洛因與甲基安
    非他命聯絡使用，應認其等並無取回上開行動電話之意思，
    上開行動電話已屬於被告甲○○所有。雖上開行動電話並未
    扣案，惟不能證明業已滅失，仍應依毒品危害防制條例第19
    條第1項之規定沒收之，如全部或一部不能沒收時，追徵其
    價額。
九、不另為無罪諭知部分。
(一)公訴意旨另以:被告於98年1月7、8日(實際犯罪時間為同年
    月8日，業經本院認定如前)，除販賣前開論罪之毒品海洛因
    及甲基安非他命各3包(3錢)外，另有販賣毒品海洛因及甲基
    安非他命各1包予楊宗霖，因認被告此部分行為，亦有販賣
    第一、二級毒品之犯行云云。
(二)按犯罪事實應依證據認定之，無證據不得認定犯罪事實。不
    能證明被告犯罪者，應諭知無罪之判決，刑事訴訟法第154
    條第1項、第2項、第156條第2項、第301條第1項分別定有明
    文。又事實之認定，應憑證據，如未能發現相當證據，或證
    據不足以證明，自不能以推測或擬制之方法以為裁判基礎，
    最高法院40年台上字第86號判例可資參照。而所謂證據，係
    指足以證明被告有犯罪行為之積極證據而言，該項證據須適
    於為被告犯罪之證明者，始得採為斷罪之資料，證據雖不以
    直接證據為限，間接證據亦包括在內；然而無論直接或間接
    證據，其為訴訟上之證明，須於通常一般之人均不致有所懷
    疑，而得確信其為真實之程度者，始得據為有罪之認定，倘
    其證明尚未達到此一程度，而有合理之懷疑存在時，即應為
    被告無罪判決之諭知（最高法院76年台上字第4986號判例意
    旨參看）。另按檢察官就被告犯罪事實，應負舉證責任，並
    指出證明之方法，刑事訴訟法第161條第1項定有明文。而檢
    察官對被告犯罪事實應負舉證責任，並指出證明之方法，係
    指檢察官除應就被告之犯罪事實負提出證據之責任外，並應
    負說服之責任，使法官確信被告犯罪構成事實之存在。是以
    ，綜上規定及說明，若刑事案件有以上之情形，而檢察官於
    起訴後，法院於公訴人蒞庭實行公訴，經法院給予提出證據
    證明及說服法院之機會，而無法提出足以說服法院被告確有
    起訴之犯罪事實，依據刑事訴訟法所揭諸之「無罪推定原則
    」，自應將疑點利益歸於被告，而為被告無罪之諭知。
(三)檢察官認被告涉犯此部分販賣第一、二級毒品犯行，無非係
    以證人楊宗霖警詢及偵訊之證述、彰化縣警察局田中分局搜
    索扣押資料、0000000000號雙向通聯記錄、憲兵司令部刑事
    鑑識中心98年9月8日憲直刑鑑字第0980001552號鑑定書、法
    務部調查局濫用藥物實驗室98年2月18日調科壹字第0982300
    4580號鑑定書各1份等資為憑據。然訊據被告於本院僅坦承
    有販賣前開論罪之毒品海洛因及甲基安非他命各3包予證人
    楊宗霖之事實，而否認有此部分犯行。
(四)經查:
 1、證人楊宗霖於警詢乃證稱:其自97年7、8月間起，共向被告
    購買六次毒品，每次約1至2錢海洛因及安非他命，海洛因1
    錢2萬元、安非他命1錢1萬元(詳見偵字5434號卷第8-13頁)
    ；於偵訊則證稱:其自97年10月間起，共向被告買過二次毒
    品，每次海洛因及安非他命各2、3包，每包各約1錢重，海
    洛因1包1錢約1萬多元、安非他命1包1錢約幾千元等語(詳見
    偵字第3576號卷第15-16頁)；嗣於原審並證稱:其自97年10
    月開始向被告購買毒品二次，每次海洛因及安非他命各3錢
    ，海洛因1錢2萬元、安非他命1錢9千元等語(見原審卷第62-
    63頁)。綜觀證人楊宗霖前開證述，雖就向被告開始向購買
    毒品之時間、次數、數量、金額等節，均有出入。然就其乃
    分次向被告購買毒品之情，則無二致；參以證人楊宗霖於原
    審另證稱:其於97年11月向被告購買海洛因、安非他命各三
    包，98年1月也是向被告購買海洛因、安非他命各3包，98年
    1月10日被警查獲的毒品，有包括我之前用剩的部分，第一
    次用剩的海洛因及安非他命我都用袋子各包裝一袋等語(見
    原審卷第63頁反面)；及證人楊宗霖於98年1月10日為警查扣
    之毒品海洛因4包，其中3包為粉塊狀、1包為碎塊狀，形體
    顯然有別，應係分次購買之物等情。足證，扣案之海洛因及
    甲基安非他命中，僅有其中海洛因及甲基安非他命各3包(各
    3錢)部分，係被告於98年1月8日所販賣者，其餘海洛因及甲
    基安非他命各1包，則非被告於該次販賣予證人楊宗霖。是
    依證人楊宗霖前開偵訊，僅足證明被告有於98年1月8日販賣
    海洛因及甲基安非他命各3包予楊宗霖之事實，而不能證明
    被告有於該次販賣第4包海洛因及甲基安非他命予楊宗霖。
    至扣案之第4包毒品海洛因及甲基安非他命，依證人楊宗霖
    之證述，乃被告於98年1月8日之前另行販賣者，然尚乏其他
    佐證，且該次犯罪事實，並不在本件起訴範圍之內，本院無
    權論究，附此敘明。
 2、另卷附之彰化縣警察局田中分局搜索扣押筆錄，及扣案之毒
    品，以及0000000000號雙向通聯記錄、憲兵司令部刑事鑑識
    中心98年9月8日憲直刑鑑字第0980001552號鑑定書、法務部
    調查局濫用藥物實驗室98年2月18日調科壹字第09823004580
    號鑑定書各1份等證據資料，僅能證明楊宗霖確有持有第一
    、二級毒品之事實，並不能證明扣案之毒品海洛因及甲基安
    非他命各4包，均為被告於98年1月8日同次販賣予楊宗霖者
    。
(五)綜上所述，依檢察官所提上開事證，尚不足以證明被告有公
    訴意旨販賣第4包毒品海洛因及甲基安非他命之犯行，而無
    法說服本院就此部分形成被告有罪之確信。此外，復查無其
    他證據足資證明，被告除有前開販賣毒品海洛因及甲基安非
    他命各3包之犯行外，另有同時販賣第4包毒品海洛因及甲基
    安非他命之事實。揆諸首開判例，原應為被告無罪之諭知，
    然因公訴意旨認此部分犯罪事實與前開論罪事實有單純及裁
    判上一罪之關係，故不另為無罪之諭知。
參、關於被告甲○○販賣第一級毒品予賴俊宏部分(即上訴駁回
    部分):
一、訊據被告於本院對於有於事實二(二)所示時地，販賣第一級
    毒品予賴俊宏之事實，已供認不諱(見本院卷第81、90頁反
    面、104頁反面)，並經證人賴俊宏於警詢、偵訊及原審指證
    明確(見偵字3576號卷第71-74、77-80頁，原審卷第66-71頁
    ），並有臺灣彰化地方法院98年聲監字第000030號通訊監察
    書及電話附表、0000000000號行動電話之通訊監察譯文各1
    份（偵字5434號卷第20頁至背面、第49頁至第50頁，偵字35
    76號卷第81頁）附卷可參。
二、雖被告於警詢、偵訊及原審否認前開犯行，且證人賴俊宏於
    偵審證述內容，就販賣毒品之數量、金額等節略有出入。然
    查:
(一)98年1月22日凌晨3時28分許，證人賴俊宏先持門號00000000
    00號行動電話，傳「還你5000元」之簡訊內容至甲○○持用
    之0000000000號行動電話，再於同日凌晨3時45分許、98年1
    月23日23時35分許，持上開相同之行動電話與甲○○持用之
    0000000000號電話聯繫通話，通話內容如通聯譯文所載等情
    ，業經賴俊宏於98年12月8日檢察官訊問時證述甚明（偵字
    3576號卷第71頁至第74頁），並前開通訊監察書及通訊監察
    譯文各在卷可參，且被告於原審就此部分事實亦不否認。
(二)證人賴俊宏迭於警詢、偵訊及原審均一再證稱有以前開電話
    向被告購買毒品之事實如下:
 1、證人賴俊宏於警詢證述:「我所施用第一級毒品是向綽號阿
    順之男子所購得。警方現提供犯罪嫌疑人照片9張，6號男子
    係我所供稱販售第一級毒品海洛因給我之綽號阿順之男子。
    經警方查證綽號阿順之男子，真實姓名為甲○○。我均以行
    動電話0000000000號與甲○○連絡後，一手交錢一手交第一
    級毒品海洛因方式交易。分局現場撥放98年1月22日03時45
    分00秒通訊監察錄音並出示譯文，該通話是我與甲○○之通
    話，係要跟他們購買第一級毒品海洛因5000元之意思。我向
    甲○○購買第一級毒品海洛因5000元，交易地點係約定台中
    市某路旁，且有交易成功。本分局現場撥放98年01月23日23
    時35分59秒通訊監察錄音譯文中之『女生工』是指第一級毒
    品海洛因。本次是他要補給我上次向他購買第一級毒品海洛
    因時他給的分量不夠之毒品。」等語(見偵字第3576號卷第
    77-80頁)。
 2、證人賴俊宏於偵訊證稱：「警方訊問時有放錄音帶，那是被
    告甲○○的聲音，當天有傳簡訊說要還被告甲○○5000元，
    是要購買海洛因的錢，並與被告約在臺中市區○路邊「阿欽
    稀飯」附近交易，打完電話約半個小時，被告甲○○1個人
    開車過來，將車窗搖下，其拿5000元給被告，被告拿1包海
    洛因交付。於98年1月23日電話中提到的『女生』是指第一
    級毒品海洛因，是要求被告甲○○要補前一天購買不足數量
    ，也是約在臺中某路邊，由被告前往交付」等語（偵字3576
    號卷72頁至第74頁）。
 3、證人賴俊宏於原審證稱：「伊於98年1月22日有向被告購買
    海洛因，在臺中賣稀飯店面附近的路邊，是其先以00000000
    00號行動電話傳簡訊『還你5000元』至被告所持用之000000
    0000號行動電話，簡訊內容是表示要買5000元海洛因，隨後
    被告開車前往交付毒品，被告當時並無下車，回去後發現被
    告所交付的數量不足，98年1月23日之譯文所示通話就是要
    被告補前一天購買不夠的部分，是在打完電話後約1小時左
    右，由被告在臺中市某路邊交付」等語（原審卷第67-68頁
    、第69頁背面）。
(三)參諸臺灣彰化地方法院98年聲監字第000030號通訊監察書及
    電話附表1份及甲○○所持用0000000000號行動電話之通訊
    監察譯文（偵字5434號卷第20頁至背面、第49頁至第50頁，
    偵字3576號卷第81頁）內容，證人賴俊宏確實有於98年1月
    22日3時28分41秒傳送上開簡訊，並於98年1月22日3時45分0
    秒與被告通話:被告問「你剛剛打的訊息，有準嗎？有準的
    話等一下我們可以見面。」；證人賴俊宏答「我現在在『阿
    欽』這裡」、「『阿欽』這裡有吃粥這裡，你知道的」、被
    告回答「對，我知道啦！」等語，與證人賴俊宏前開證述與
    被告約定交易毒品情節，互核相符。另證人賴俊宏證述，其
    於98年1月23日23時35分59秒與被告通話:「妳跟他說『女生
    工』帶一些」等語，係為補足上開購買時被告交付不足數量
    部分，按證人賴俊宏與被告於98年1月22日晚間交易時，被
    告係開車前往，且無下車即完成交易，顯見該次交易時間短
    暫，賴俊宏當時未能立即查覺毒品數量不足，嗣後發現才要
    求被告補拿之情，亦無悖於常情。參以被告於警詢、偵查及
    原審審理時均未指出其與證人賴俊宏間有何恩怨糾葛，自可
    排除證人賴俊宏懷恨誣陷被告之可能，況被告於本院就此部
    分犯行已供認不諱，故證人賴俊宏前開證述有向被告購買海
    洛因之情，堪認為實。
(四)衡諸一般毒品交易，多會用暗語、或簡單「1000、2000」或
    「1張、2張」代表購毒金額，甚至並未提到毒品之種類，即
    能達成合意並順利完成毒品交易，聯繫內容簡短、隱晦不易
    瞭解之目的即在於逃避查緝風險，若非購毒者與販售者之熟
    悉與默契，一般人未必知悉交易實質內容為何。從而，證人
    賴俊宏雖然以簡訊「還你5000元」傳送予被告甲○○，再以
    電話確認約定地點，被告即能知悉毒品交易之重要內容，進
    而前往約定地點完成交易。另被告有施用毒品之前科紀錄，
    有臺灣高等法院被告前案紀錄表1份附卷足參，自不無向他
    人購買毒品施用之經驗，是被告對於購毒時常用之暗語，理
    應知之甚詳。被告於警偵及原審否認犯行辯稱:其與賴俊宏
    之簡訊內容及通訊監察譯文內容並非毒品交易，其也不知道
    「女生工」之真正含意云云，顯係事後卸責之詞，不足採信
    。
三、綜此，本件被告既有販賣前開毒品予證人賴俊宏之事實，殊
    不論其有無從中賺取價差利潤，揆諸前開最高法院93年度台
    上字第1651號、99年度台上字第1588號判決要旨，其主觀上
    有營利之意圖，應可認定。從而，被告有於前開時地，意圖
    營利，以前開價格，販賣第一級毒品海洛因1包予賴俊宏之
    事證，已甚明確，其此部分犯行，亦堪認定。
四、論罪科刑：
(一)核被告就事實欄二(二)所為販賣第一級毒品予賴俊宏部分，
    係犯修正前毒品危害防制條例第4條第1項販賣第一級毒品罪
    (關於毒品危害防制法修正前後之比較，詳如前理由貳、四
    所述)。被告持有海洛因之低度行為，為販賣之高度行為所
    吸收，不另論罪。
(二)被告於此次犯行中，因於98年1月22日交付之毒品數量不足
    ，遂於翌日(22日)再為交付補足毒品數量，核被告二度交付
    毒品予賴俊宏之行為，依一般社會客觀觀念，難以強行分開
    ，在法律上評價應為數個舉動之接續施行，應屬接續犯，而
    僅論以一販賣第一級毒品罪。
(三)按毒品危害防制條例第4條第1項販賣第一級毒品罪，法定刑
    為「死刑」或「無期徒刑」，刑度甚重。若不分犯罪情節輕
    重，概處以上開刑責，難免輕重失衡，倘有情輕法重情形，
    於裁判時自得適用刑法第59條酌量減輕其刑，以避免過嚴之
    刑罰，此參之司法院大法官釋字第263號解釋文自明。亦即
    ，法院為避免刑罰過於嚴苛，於情輕法重之情況下，應合目
    的性裁量而有適用刑法第59條酌量減輕被告刑度之義務。又
    適用刑法第59條酌量減輕其刑時，並不排除同法第57條所列
    舉10款事由之審酌，此有最高法院70年度第6次刑事庭會議
    決議參照。本院考量被告販賣海洛因予他人施用，固戕害他
    人之身心，然其本身亦有施用毒品之習慣，鋌而走險步上販
    毒一途。又被告此次販賣毒品所得總額僅5000元，顯係販毒
    之中、小盤，較之一般大盤毒梟販賣數量眾多，動輒數百萬
    、千萬元之暴利所生危害情形顯有不同，其犯罪情節尚非最
    大惡極，縱處以法定最輕本刑無期徒刑，仍不免過苛，且無
    從與前開毒梟之惡行有所區隔。是依其犯罪情狀，在客觀上
    有情輕法重之虞，爰依刑法第59條規定，就被告所犯販賣第
    一級毒品罪部分，依法輕減其刑(被告此次犯罪時間98年1月
    22日，距離其前受有期徒刑執行完畢之93年1月8日，已逾五
    年，故未構成累犯，附此敘明)。
五、原審認被告此部分犯行罪證明確，因予適用修正前毒品危害
    防制條例第4條第1項、第19條第1項規定論處；並審酌被告
    有事實欄所載之前科紀錄，素行未佳，被告本身亦有施用毒
    品習慣，其應知毒品對人身心戕害之嚴重性，竟不思努力工
    作賺取財物，入監服刑前並無工作，而藉流毒他人牟取利益
    ，犯後否認犯行(被告嗣於本院已坦承犯行)，並參酌其販賣
    毒品之次數及金額等一切情狀，就被告販賣第一級毒品予賴
    俊宏部分量處有期徒刑十五年六月；復就被告販賣第一級毒
    品予賴俊宏之所得5000元宣告沒收，如全部或一部不能沒收
    時，以其財產抵償之；另就未扣案之0000000000號行動電話
    （內含門號SIM卡1張），敘明係乙○○申請後交付楊宗霖轉
    交被告所有供販賣毒品聯絡使用，雖未經扣案，惟不能證明
    業已滅失，仍應依毒品危害防制條例第19條第1項之規定沒
    收之，如全部或一部不能沒收時，追徵其價額。
六、本院經核原審就此部分認事用法，俱無不合，量刑亦稱妥適
    。被告上訴否認犯行，並無理由，其此部分上訴應予駁回如
    主文第三項所示。
七、末按所謂「集合犯」，係指立法者所制定之犯罪構成要件中
    ，本即預定有數個同種類行為而反覆實行之犯罪而言。故是
    否為集合犯之判斷，客觀上應斟酌法律規範之本來意涵、實
    現該犯罪目的之必要手段、社會生活經驗中該犯罪必然反覆
    實行之常態及社會通念等；主觀上則視其反覆實施之行為是
    否出於行為人之單一犯意，並秉持刑罰公平原則，加以判斷
    之。稽以行為人販賣毒品之原因，不一而足，其多次販賣毒
    品之行為，未必皆出於行為人之一個犯意決定；且觀諸毒品
    危害防制條例第4條販賣毒品罪之構成要件文義，實無從憑
    以認定立法者本即預定該犯罪之本質，必有數個同種類行為
    而反覆實行之集合犯行。再者，修正後刑法業刪除連續犯之
    規定，多次販賣毒品之犯行，依社會通念，修法後應認為數
    罪之評價，始符刑罰公平原則。從而，販賣毒品罪，難認係
    集合犯(最高法院97年度臺上字第1933號、第1400號、第106
    0號判決要旨參照)。本件公訴意旨認被告犯如事實二(一)(
    二)所示二次販賣毒品行為，係基於概括之犯意，於時空密
    接持續施行複次販賣第一級、第二級毒品之行為，應僅構成
    一罪，成立學理所述之集合犯，容有誤會。是被告所犯上開
    販賣第一級毒品二罪間，犯意、行為個別，應分論併罰。爰
    就前開撤銷改判(即被告販賣毒品予楊宗霖部分)所處之刑與
    上訴駁回部分(即被告販賣毒品予賴俊宏部分)所處之刑，定
    其應執行刑如主文第四項所示。
八、臺灣雲林地方法院檢察署98年度偵字第6147號移送併辦意旨
    書上所載被告販賣販賣第一級毒品海洛因予賴俊宏之犯行，
    與上開經論罪科刑之事實欄二(二)所載部分，均係同一事實
    之案件，本院自得併予審理，附此敘明。
據上論結，應依刑事訴訟法第368條、第369條第1項前段、第364
條、第299條第1項前段，修正前毒品危害防制條例第4條第1項、
第2項、第19條第1項，刑法第11條前段、第2條第1項、第55條、
第47條第1項、第51條第5款、第59條，判決如主文。
本案經檢察官王碧霞到庭執行職務。
中    華    民    國    99    年    8     月    24    日
                  刑事第六庭    審判長法  官  董武全
                                      法  官  沈揚仁
                                      法  官  賴純慧
以上正本證明與原本無異。
如不服本判決應於收受送達後10日內向本院提出上訴書狀，其未
敘述上訴理由者，並得於提起上訴後10日內向本院補提理由書（
均須按他造當事人之人數附繕本）「切勿逕送上級法院」。
                                      書記官  林宛妮
中    華    民    國    99    年    8     月    26    日
附錄本案論罪科刑條文全文：
修正前毒品危害防制條例第4條：
製造、運輸、販賣第一級毒品者，處死刑或無期徒刑；處無期徒
刑者，得併科新臺幣1千萬元以下罰金。
製造、運輸、販賣第二級毒品者，處無期徒刑或7年以上有期徒
刑，得併科新臺幣7百萬元以下罰金。
製造、運輸、販賣第三級毒品者，處5年以上有期徒刑，得併科
新臺幣5百萬元以下罰金。
製造、運輸、販賣第四級毒品者，處3年以上10年以下有期徒刑
，得併科新臺幣3百萬元以下罰金。
製造、運輸、販賣專供製造或施用毒品之器具者，處1年以上7
年以下有期徒刑，得併科新臺幣1百萬元以下罰金。
前五項之未遂犯罰之。

司法院資訊處製作；財團法人民間司法改革基金會備份。
